# 合并无法抵消子公司所有者权益的处理

提问人：pangniu8 时间：2014-11-09 20:39:43
A公司与外商当年度成立C公司，美元出资，因不同日期汇率不同，导致在在合并抵消所有者权益时，长期股权投资与少数股东权益与C公司所有者权益不能全部抵消，出现差额，此差额在合并时如何处理？谢谢老师

回答人：chenyiwei
该差额在A公司的合并报表中应调整资本公积处理。

提问人：LBYBLB 时间：2014-11-11 11:30:56
陈版： 外币报表折算的规定是针对所有者权益项目采用历史汇率进行折算。如果采用的是历史汇率，就不会存在差 合并抵消差异的问题？平时工作接触较少，所以有些疑问，还请陈版赐教！谢谢！

回答人：chenyiwei
外币报表折算差额的产生是因为资产、负债项目按期末汇率折算而权益项目按历史汇率折算所导致的。所有者权益项目采用现行汇率折算的做法没有准则依据。